【裁判字號】    99,易,3461
【裁判日期】    991207
【裁判案由】    詐欺
【裁判全文】
臺灣臺中地方法院刑事判決              99年度易字第3461號
公  訴  人  臺灣臺中地方法院檢察署檢察官
被      告  潘元琪
上列被告因詐欺案件，經檢察官提起公訴（99年度偵字第18587
、19390號），及移送併案（臺灣南投地方法院檢察署99年度偵
字第3506號），本院合議庭裁定由受命法官獨任進行簡式審判程
序，判決如下：
    主    文
潘元琪幫助意圖為自己不法之所有，以詐術使人將本人之物交付
，累犯，處有期徒刑參月；如易科罰金以新臺幣壹仟元折算壹日
。
    犯罪事實及理由
一、犯罪事實：被告潘元琪明知一般人均得向電信業者申請行動
    電話門號使用，無須借用或購買他人之門號，且能預見行動
    電話門號，若任意交予他人使用，有供作財產犯罪用途之可
    能，竟仍基於幫助詐欺取財之不確定犯意，於99年1月6日13
    時許，在臺中市○區○○路之中華電信股份有限公司（下稱
    中華電信）門市、7-11便利超商、臺中市○○路之家樂福量
    販店及文心路之台灣大哥大電信股份有限公司門市等處，辦
    理含中華電信0000-000000號及其他號碼不詳之行動電話門
    號共4個門號，辦妥後旋在臺中市○○路某通訊行，將上開
    行動電話門號之SIM卡共4張交付予姓名年籍均不詳之成年女
    子，並換取行動電話1支。嗣與該成年女子有犯意聯絡之詐
    騙集團成員，旋基於意圖為自己不法所有之犯意，於99年4
    月1日，在自由時報分類廣告欄刊登應徵司機之訊息，並以
    前開潘元琪申辦之中華電信行動電話號碼作為聯絡工具。嗣
    有宋宏文、陳堯崑（均另由臺灣臺中地方法院檢察署檢察官
    移送本院併辦審理）、陳耀銘見該廣告，遂撥打前開潘元琪
    申辦之行動電話，與姓名年籍均不詳之成年男子聯絡。
（一）宋宏文於99年4月1日16時許，在臺中市○區○○路及繼光
      街交岔路口之肯德基速食店門口，將其於82年（檢察官誤
      載為85年）5月5日向華南商業銀行五權分行（下稱華南銀
      行五權分行）申設，帳號為000000000000號帳戶之存摺影
      本、金融卡及密碼，交付姓名年籍均不詳，自稱為「阿忠
      」之成年男子。陳堯崑則於99年4月5日15時30分許，在臺
      中市○區○○路及繼光街交岔路口，將不知情之李燕於
      85年9月30日向台新國際商業銀行大里分行（下稱台新銀
      行大里分行）申設，帳號為000-00000000000號帳戶之存
      摺影本、金融卡及密碼，交付姓名年籍均不詳，自稱為「
      阿峰」之成年男子。陳耀銘則於99年4月初某日，在臺南
      市○○路85度Ｃ前，將其臺南西華郵局所申設，帳號為
      00000000000000號帳戶之存摺影本、金融卡及密碼，交付
      姓名年籍均不詳，自稱為「阿峰」之成年男子。
（二）嗣與「阿忠」、「阿峰」有犯意聯絡之詐騙集團成員，旋
      基於意圖為自己不法所有之犯意，分別於：
  、99年4月2日某時，撥打電話予葉智中，詐稱其在奇摩拍賣
      網站購買褲子，因公司將送貨單誤植為每月扣款，必須至
      自動櫃員機操作取消云云，致葉智中陷於錯誤，於同日20
      時19分許，以自動櫃員機轉帳之方式，匯款新臺幣（下同
      ）2989元至宋宏文之前開帳戶。
  、99年4月2日21時25分許，撥打電話予陳柏蓉，詐稱其在奇
      摩拍賣網站購買衣服，因使用貸款之帳戶付款，將導致按
      月扣款，必須至自動櫃員機操作取消云云，致陳柏蓉陷於
      錯誤，而於同日21時51分許，以自動櫃員機轉帳之方式，
      匯款2萬2998元至宋宏文之前開帳戶。
  、於網路聊天室內，向陳信榮佯稱可見面交往為由，致陳信
      榮陷於錯誤，於99年4月5日下午4時30分許依指示操作自
      動提款機，轉帳2983元至陳耀銘之上開帳戶。
  、99年4月5日21時30分許，撥打電話予袁慕君，佯稱其日前
      在奇摩網站購物，因誤匯入每月固定扣款之帳戶，將導致
      每月扣款，必須至ATM操作交易變更云云，致袁慕君陷於
      錯誤，而分別於同日22時51分許、22時53分許及23時36分
      許，以自動櫃員機現金存款之方式，匯款5萬元、1萬5000
      元及1萬9461元，總計8萬4461元至李燕之上開帳戶。
二、證據名稱：
（一）被告潘元琪於本院審理時對犯罪事實之自白。
（二）證人即被害人葉智中、陳柏蓉、陳信榮、袁慕君於警詢時
      之陳述。
（三）被害人葉智中提出之轉帳收據影本1份、被害人陳柏蓉提
      出之轉帳收據影本1份、被害人陳柏蓉之轉帳收據影本1份
      及被害人袁慕君提出之轉帳收據影本5份。
（四）桃園縣政府警察局楊梅分局永安派出所受理刑事案件報案
      三聯單、受理各類案件紀錄表、內政部警政署反詐騙諮詢
      專線紀錄表及受理詐騙帳戶通報警示簡便格式表各1份（
      被害人葉智中部分）；屏東縣政府警察局屏東分局海豐派
      出所受理刑事案件報案三聯單、受理各類案件紀錄表、內
      政部警政署反詐騙諮詢專線紀錄表及受理詐騙帳戶通報警
      示簡便格式表（被害人陳柏蓉部分）；新竹縣政府警察局
      竹北分局山崎派出所受理刑事案件報案三聯單、受理各類
      案件紀錄表、內政部警政署反詐騙諮詢專線紀錄表及受理
      詐騙帳戶通報警示簡便格式表（被害人袁慕君部分）；臺
      中市警察局第二分局永興派出所受理刑事案件報案三聯單
      、受理各類案件紀錄表、內政部警政署反詐騙諮詢專線紀
      錄表及受理詐騙帳戶通報警示簡便格式表（被害人陳信榮
      部分）。
（五）同案被告宋宏文、陳堯崑、陳耀銘及證人李燕於警詢之
      陳述。
（六）華南銀行五權分行000000000000號帳戶、台新銀行大里分
      行000-00000000000號帳戶及臺南西華郵局0000000000000
      0號帳戶之開戶資料及存款往來明細各1份。
（七）載有0000-000000號聯絡電話之徵人分類廣告影本2份。
（八）0000-000000號之通聯調閱查詢單2份。
（九）臺灣高等法院被告前案紀錄表1份。
三、臺南市警察局第五分局報請臺灣臺南地方法院檢察署偵查後
    ，陳請移轉管轄由臺灣南投地方法院檢察署檢察官函請併辦
    審理部分（即臺灣南投地方法院檢察署99年度偵字第3506號
    ），即前開被害人陳信榮受騙匯款入陳耀銘帳戶內的犯罪事
    實，與聲請簡易判決處刑經判決有罪部分，有想像競合犯之
    裁判上一罪之關係，為聲請簡易判決效力所及，本院自得併
    予審理，附此敘明。
四、應適用之法條：刑事訴訟法第273條之1第1項、第299條第1
    項前段、第310條之2、第454條第1項，刑法第30條、第339
    條第1項、第47條第1項前段、第55條、第41條第1項前段，
    刑法施行法第1條之1。
五、如不服本判決，應於送達後10日內向本院提出上訴狀。
中    華    民    國    99    年    12    月     7    日
                  刑事第二庭    法  官  施慶鴻
以上正本證明與原本無異。
如不服本判決應於收受判決後10日內向本院提出上訴書狀，並應
敘述具體理由；其未敘述上訴理由者，應於上訴期間屆滿後20日
內向本院補提理由書（均須按他造當事人之人數附繕本）「切勿
逕送上級法院」。
                                書記官  許清源
中    華    民    國    99    年    12    月     7    日
附錄本案論罪科刑法條全文：
刑法第339條第1項：
意圖為自己或第三人不法之所有，以詐術使人將本人或第三人之
物交付者，處五年以下有期徒刑、拘役或科或併科1000元以下罰
金。

司法院資訊處製作；財團法人民間司法改革基金會備份。
